ja: フックタイプ: 固定; 伸縮式; その他
sv: Kroktyp: Fast; Teleskop; Övrigt
tr: Kanca Tipi: Sabit; Teleskopik; Diğer
en: Hook type: Fixed; Telescoping; Other
pt-BR: Tipo de gancho: Fixo; Telescópico; Outro
vi: Loại móc: Cố định; Lồng nhau; Khác
zh-CN: 挂钩类型: 固定; 伸缩式; 其他
lt-LT: Kablio tipas: Fiksuotas; Teleskopinis; Kita
hr-HR: Vrsta čaklje: Fiksna; Teleskopska; Ostalo
pl: Rodzaj haka: Stałe; Luneta; Inne
th: ประเภทตะขอ: แบบแช่น้ำยารักษาสภาพ; บันไดยืดหดได้; อื่นๆ
el: Τύπος γάντζου: Σταθερή; Τηλεσκοπικός; Άλλο
pt-PT: Tipo de gancho: Fixo; Telescópico; Outro
ro-RO: Tip cârlig: Fix; Telescopic; Altele
sk-SK: Typ háku: Pripevnený; Teleskopický; Iné
zh-TW: 鉤子類型: 固定; 伸縮式; 其他
ko: 후크 유형: 고정; 텔레스코핑; 기타
it: Tipo di mezzo marinaio: Fisso; Telescopica; Altro
es: Tipo de bichero: Fijo; Telescópico; Otros
bg-BG: Тип кука: Фиксирана; Телескопична; Други
da: Krogtype: Fast; Teleskopering; Andet
sl-SI: Vrsta kavlja: Fiksna; Teleskopska; Drugo
cs: Typ háku: Pevný; Výsuvný; Jiné
fi: Koukkutyyppi: Pysyvä; Teleskooppinen; Muu
ru: Тип крюка: Фиксированный; Телескопический; Другой
de: Hakentyp: Befestigt; Ausziehbar; Sonstiges
nl: Haaktype: Vast; Telescopisch; Andere
hu: Horog típusa: Rögzített; Teleszkópos; Egyéb
nb: Kroktype: Fast; Teleskopering; Annet
fr: Type de crochet: Fixé; Télescopage; Autre